【裁判字號】    94,簡上,1004
【裁判日期】    950309
【裁判案由】    違反保護令罪
【裁判全文】
臺灣高雄地方法院刑事判決            94年度簡上字第1004號
上  訴  人  臺灣高雄地方法院檢察署檢察官
上  訴  人  丁○○
即  被  告
上列上訴人等因被告違反保護令罪案件，不服本院高雄簡易庭中
華民國94年10月25日94年度簡字第6050號第1 審刑事簡易判決（
聲請簡易判決處刑案號：94年度偵字第14335 號），提起上訴，
本院管轄之第2 審合議庭判決如下：
    主  文
上訴駁回。
    事實及理由
一、本案經本院審理結果，認第1 審以上訴人即被告丁○○所為
    ，係犯家庭暴力防治法第50條第2 款之違反保護令罪，而判
    處有期徒刑4 月，如易科罰金，以300 元折算1 日，其認事
    用法均無違誤，量刑亦屬妥適，應予維持，並引用第1 審判
    決書記載之事實、證據及理由（如附件）。
二、訊據被告固不否認有於民國94年2 月14日以公用電話撥打至
    證人即告訴人乙○○花店電話00-0000000號及其行動電話00
    00000000號之事實，然矢口否認有何違反保護令犯行，辯稱
    ：當時伊想與乙○○之母呂金治就傷害案件尋求和解，而想
    要找父親丙○○出面處理，但沒有門路，伊曾透過友人甲○○找丙○○出來，但丙○○都不出來，所以伊只好自己打電
    話給丙○○，打過去後因非丙○○接聽，所以伊不敢出聲，
    以免被誤認為騷擾，伊知道0000000000門號為乙○○之行動
    電話，但丙○○會在花店幫忙，伊想撥打該電話可以找到丙○○，伊並無騷擾乙○○之犯意云云。經查：本件被告於警
    詢及偵查中原矢口否認有撥打公用電話至花店及乙○○手機
    之事實，辯稱當時打公用電話是因有人跟蹤而打給友人求救
    云云，嗣檢察官以該公用電話之通聯紀錄並無撥打至其他門
    號之紀錄而質諸被告後，被告復改稱打電話是想與丙○○聯
    絡，但因是乙○○接聽而不敢出聲云云，前後所述反覆不一
    ，不無飾卸避就之虞，尚難遽信。再者，證人乙○○於本院
    審判中證稱，0000000000門號原為伊在使用，94年2 月14日
    事發當日因適逢情人節，丙○○外出送花需要聯絡，才會攜
    帶該支電話，平常不會使用該電話，被告並不知道當天丙○○有使用該電話等語，準此以觀，被告既然明知該門號平日
    為乙○○所使用，且不知事發當日丙○○會使用，被告猶決
    意撥打該門號且不出聲，顯然是出於騷擾乙○○之犯意甚明
    。此外，證人甲○○於本院審判中證稱，被告曾因與呂金治
    間傷害和解之事，託伊聯絡丙○○出面處理，但為丙○○拒
    絕，被告自稱與丙○○一講話就會吵架，被告是給伊家中之
    電話等語，由此觀之，被告委託證人甲○○聯絡丙○○，僅
    將家中之電話號碼告知甲○○，而未告知花店及乙○○手機
    之門號，可見被告亦認為花店電話及乙○○之手機並非有效
    聯絡丙○○之途徑，則其猶於事發當日接續撥打該2 門號數
    次，益見其應係出於騷擾之犯意，而與聯絡丙○○出面處理
    和解之事無涉。綜上所述，被告所辯尚不足採，其犯行應堪
    認定。
三、本件被告上訴意旨矢口否認有何騷擾乙○○之犯意，應不足
    採，已如前述，至其上訴意旨另謂原審判決尚屬過重云云，
    按法官於有罪判決中，究應如何量處罪刑，為實體法賦予審
    理法官裁量之刑罰權事項，法官行使此項裁量權，自得依據
    個案情節，參諸刑法第57條所定各款犯罪情狀之規定，於該
    法定刑度範圍內，基於合義務性之裁量，量處被告罪刑，此
    量刑之裁量權，固屬於憲法所保障法官獨立審判之核心，惟
    法院行使此項裁量權，亦非得以任意或自由為之，仍應受一
    般法律原理原則之拘束，即仍須符合法律授權之目的、法律
    秩序之理念、國民法律感情及一般合法有效之慣例等規範，
    尤其應遵守比例原則及平等原則之意旨，否則即可能構成裁
    量濫用之違法（另參見最高法院86年度臺上字第7655號判決
    意旨），亦即如非有裁量逾越或裁量濫用之違法情事，自不
    得擅加指摘其違法或不當，經核原審所為之量刑裁量，並無
    裁量逾越或裁量濫用之違法情事，是被告之上訴為無理由，
    應予駁回。至檢察官上訴意旨略謂：被告前已違反保護令復
    行再犯，原審僅判處有期徒刑4 月顯屬過輕，且被告於94年
    11月初故態復萌，又以電話騷擾，毫無悔改之意云云，訊據
    被告堅決否認94年11月間之騷擾犯行，且查無證據足認被告
    涉有此部分之騷擾犯行，又原審所為之量刑裁量，並無裁量
    逾越或裁量濫用之違法情事，業如前述，是檢察官上訴亦無
    理由，應予駁回。
據上論斷，應依刑事訴訟法第455 條之1 第1 項、第3 項、第36
8 條、第373 條，判決如主文。
本案經檢察官黃碧玉到庭執行職務。
中    華    民    國    95    年    3     月    9     日
      鳳山刑事第2 庭審判長法  官 邱明弘
                          法  官 李嘉益
                          法  官 譚德周
以上正本證明與原本無異。
不得上訴。
中    華    民    國    95    年    3     月    9     日
                          書記官 廖美玲


司法院資訊處製作；財團法人民間司法改革基金會備份。
